【裁判字號】    95,易,459
【裁判日期】    950801
【裁判案由】    竊盜
【裁判全文】
臺灣臺中地方法院刑事判決               95年度易字第459號
公  訴  人  臺灣臺中地方法院檢察署檢察官
被      告  乙○○
                    (另案羈押於臺灣臺中看守所)
上列被告因竊盜案件，經檢察官提起公訴（95年度偵緝字第245
號），被告於準備程序中就被訴事實為有罪之陳述，受命法官於
聽取當事人之意見後，本院合議庭裁定改由受命法官獨任以簡式
審判程序審理，判決如下：
    主    文
乙○○踰越安全設備竊盜，累犯，處有期徒刑捌月。
    犯罪事實
一、乙○○前於民國九十三年間因竊盜案件，經本院判處有期徒
    刑六月確定，甫於九十四年四月二十九日縮刑期滿執行完畢
    。詎猶不知悔改，復意圖為自己不法之所有，於九十四年八
    月二十日十四時許或同年月二十一日十四時許，至臺中縣大
    雅鄉○○路二二八號「臺中縣大雅鄉橫山村托兒所」（下稱
    橫山托兒所），以將安裝在上址倉庫鐵窗上之冷氣機推下，
    再自該缺口穿越鐵窗並踰越鐵窗內窗戶之安全設備之方式，
    進入該托兒所倉庫再至托兒所教室內（無故侵入他人建築物
    部分，未據告訴），竊取臺中縣大雅鄉鄉公所所有由橫山托
    兒所保管使用之音響主機、護貝機各一臺及DVD二臺。得手
    後逃逸。嗣經甲○○於同年月二十二日上午七時許上班時發
    覺失竊報警處理，經警在現場採得乙○○指紋而查悉上情。
二、案經臺中縣警查局豐原分局報告臺灣臺中地方法院檢察署檢
    察官偵查起訴。
    理  由
一、訊據被告乙○○對於上揭犯罪事實坦承不諱，核與證人甲○
    ○於警詢及偵審中證述情節相符，並有勘察採證同意書、刑
    案現場勘查報告、刑事案件證物採驗紀錄表、內政部警政署
    刑事警察局九十四年九月三十日刑紋字第○九四○一三九○
    八六號指紋鑑驗書各一份及照片三張附卷可稽，足認被告自
    白與事實相符，堪可採信。再者，證人甲○○於本院審理中
    證稱：本案被竊物品音響主機、護貝機各一臺、ＤＶＤ二臺
    都是屬於大雅鄉公所所有，伊於九十四年八月二十二日星期
    一上午七時許發現物品被竊，伊等工作人員是前一個禮拜五
    下午四時三十分下班，禮拜六、日內無人上班，平常除了上
    課時間，都沒有人在。本案被竊物品是在橫山托兒所教室被
    竊，被推掉的冷氣位置是在倉庫，行竊者是從倉庫到教室去
    行竊等語在卷。被告於審理中亦供稱伊僅記得是於假日下午
    二時許行竊，至行竊日期是星期六或星期日，伊已不記得等
    語，則被告係於九十四年八月二十日 (星期六)或同年月二
    十一日 (星期日)之十四時許行竊應可認定。綜上所述，本
    案事證明確，被告犯行堪以認定。
二、查，被告乙○○係以上揭方式進入橫山托兒所教室內行竊，
    業如前述，則被告所為顯該當於刑法第三百二十一條第一項
    第二款「踰越安全設備」之加重條件。是核被告所為，係犯
    刑法第三百二十一條第一項第二款之踰越安全設備竊盜罪。
    檢察官誤認被告係犯刑法第三百二十條第一項之竊盜罪嫌，
    尚有未合，惟其起訴之社會基本事實既屬同一，本院仍應予
    審理，並變更起訴法條，附此敘明。末查，被告前於九十三
    年間因竊盜案件，經本院判處有期徒刑六月確定，於九十四
    年四月二十九日縮刑期滿執行完畢，有臺灣高等法院被告前
    案紀錄表及臺灣臺中地方法院檢察署刑案資料查註紀錄表各
    一份在卷可按，其於受有期徒刑執行完畢後五年以內再犯本
    案有期徒刑以上之罪，為累犯，應依修正前刑法第四十七條
    規定 (有關新舊法比較適用部分詳後述)，加重其刑。爰審
    酌被告因執行所犯竊盜罪甫於九十四年四月二十九日縮刑期
    滿釋放，竟旋於同年八月二十日或二十一日即再為本案犯行
    ，其犯罪之動機、目的、手段、所生危害及被告犯罪後能於
    審理中供承本案犯行之態度等一切情狀，量處如主文所示之
    刑。
三、查，被告行為後，刑法第二條、第四十七條，均於九十四年
    二月二日修正公布，並自九十五年七月一日起施行，且 (
    一)修正後刑法第二條第一項規定，已將新舊法律適用之「
    從新從輕」原則，改採「從舊從輕」原則，而此規定僅係規
    範行為後法律變更所生新舊法律比較適用之準據法，並非實
    體刑罰法律，自不生行為後法律變更之比較適用之問題，應
    逕行適用新法第二條第一項之規定，為「從舊從輕」之比較
    。(二)修正後刑法第四十七條第一項規定：「受徒刑之執行
    完畢，或一部之執行而赦免後，五年以內故意再犯有期徒刑
    以上之罪者，為累犯，加重本刑至二分之一。」，修正後刑
    法第四十九條規定「累犯之規定，於前所犯罪在外國法院受
    裁判者，不適用之。」，與修正前刑法第四十七條規定「受
    有期徒刑之執行完畢，或受無期徒刑或有期徒刑一部之執行
    而赦免後，五年以內再犯有期徒刑以上之罪者，為累犯，加
    重本刑至二分之一。」，修正前刑法第四十九條規定「累犯
    之規定，於前所犯罪依軍法或於外國法院受裁判者，不適用
    之。」不同。且修正後刑法關於累犯之規定，其五年以內再
    犯之罪以故意犯為限，始應論以累犯，惟如前案係依軍法審
    判者，亦應論以累犯。修正前刑法關於累犯之規定，其五年
    以內再犯之罪以有期徒刑以上之罪（不分故意犯或過失犯）
    ，均應論以累犯，惟如前案係依軍法審判者，則不應論以累
    犯。且新舊法比較，應綜其全部之結果，而為比較，本案被
    告不論依新舊法規定，均應論以累犯，比較新舊法結果，並
    無有利或不利之情形，故依刑法第二條第一項前段規定，本
    案關於被告是否構成累犯之適用，自應適用行為時之法律即
    修正前刑法第四十七條規定。
據上論斷，應依刑事訴訟法第二百七十三條之一第一項、第二百
九十九條第一項前段、第三百條，刑法第二條第一項、第三百二
十一條第一項第二款、修正前刑法第四十七條，判決如主文。
中    華    民    國    95    年    8     月    1     日
                    臺灣臺中地方法院刑事第十庭
                        法  官  江 奇 峰
上正本證明與原本無異。
如不服本判決，應於判決送達後十日內向本院提出上訴狀，上訴
於臺灣高等法院臺中分院 (須附繕本)。
                        書記官  陳 美 年
中    華    民    國    95    年    8     月    1     日
附錄論罪科刑法條全文：
刑法第三百二十一條第一項第二款：
犯竊盜罪而有左列情形之一者，處六月以上五年以下有期徒刑：
二毀越門扇、牆垣或其他安全設備而犯之者。


司法院資訊處製作；財團法人民間司法改革基金會備份。
